【裁判字號】    97,簡,113
【裁判日期】    970829
【裁判案由】    地價稅
【裁判全文】
高雄高等行政法院簡易判決
                                       97年度簡字第113號
原      告  甲○○○
被      告  嘉義縣財政稅務局
代  表  人  乙○○局長
上列當事人間地價稅事件，原告不服嘉義縣政府中華民國97年6
月19日府研法訴字第0970077583號訴願決定，提起行政訴訟，本
院判決如下：
    主  文
原告之訴駁回。
訴訟費用由原告負擔。
    事實及理由
一、程序事項：按「訴願之決定，自收受訴願書之次日起，應於
    3個月內為之；必要時，得予延長，並通知原告及參加人。
    」「本法第85條第1項所定之3個月訴願決定期間，自訴願書
    收受機關收受訴願書之次日起算。前項規定，於本法第85條
    第2項補送、補正訴願書時，準用之。訴願人於訴願決定期
    間續補具理由者，訴願決定期間自收受最後補具理由之次日
    起算。」為訴願法第85條第1項前段、行政院及各級行政機
    關訴願審議委員會審議規則第27條第1項、第2項、第3項所
    明定。經查，原告不服被告民國96年11月5日嘉縣稅財字第0
    960133260號函復原告所有坐落嘉義縣太保市○○段22地號
    土地(下稱系爭土地)應自96年起改按一般用地稅率課徵地價
    稅，提起復查，未獲變更，於97年2月25日經由被告向嘉義
    縣政府提起訴願，嗣又於97年4月25日續補具訴願理由補充
    書，惟原告另以嘉義縣政府逾期未為訴願決定，於97年6月3
    日向本院提起行政訴訟，嗣嘉義縣政府於97年6月19日駁回
    原告之訴願等情，有被告前述原處分、復查決定、原告訴願
    書、訴願理由補充書、嘉義縣政府訴願決定書等附於原處分
    卷、訴願卷可稽。參諸上述說明，可知嘉義縣政府前揭訴願
    決定並未逾越3個月之期限，惟嗣嘉義縣政府仍駁回原告之
    訴願，為求訴訟之經濟，仍由本院為實體上之審理，合先敘
    明。
二、事實概要︰緣原告所有坐落嘉義縣太保市○○段22、23及24
    地號等3筆土地，經被告核課96年地價稅新台幣(下同)16萬2
    05元，其中系爭土地原為同市○○○段761之2地號土地（地
    目「道」），當時即供道路（太保市○○路）使用，77年3
    月26日水虞厝段761之2地號土地辦理逕為分割，除保留原76
    1之2地號外，復新增另一地號土地即761之10地號，該761之
    2地號土地仍繼續供道路使用，而761之10地號之土地分割後
    並非供道路用地使用，且地目仍繼續沿用舊地目「道」；嗣
    於83年5月3日辦理地籍圖重測，原水虞厝段761之2地號土地
    變更為同市○○段710地號，而761之10地號土地即變更為系
    爭土地，北新段710地號於85年4月25日經核定徵收，同年4
    月29日由嘉義縣太保市公所徵收完竣。故系爭土地於77年3
    月26日逕為分割前確屬道路用地，惟逕為分割後，被告誤審
    認該系爭土地仍繼續供道路用地使用，遂以其符合土地稅減
    免規則第9條規定，並參照同法第22條第1項第2款，由被告
    依主管地政機關之地籍資料，逕行辦理減免程序，惟被告於
    96年辦理地價稅減免稅地清查時，始發現系爭土地現已無供
    道路用地使用，遂以96年9月17日嘉縣稅財字第0966003361
    號函通知原告上情，並以減免原因業已消滅，應改按一般用
    地稅率課徵地價稅，原告不服於96年10月15日提出異議，經
    被告函詢嘉義縣太保市公所系爭土地之使用分區狀況，嗣經
    嘉義縣太保市公所96年10月25日嘉太市工字第0960013250號
    函略以：「太保市○○段22地號土地，經都市計畫編定為住
    宅區，並於66年10月22日發布實施。」被告遂於96年11月5
    日以嘉縣稅財字第0960133260號函回復原告系爭土地既經都
    市計畫編定為住宅區，即非屬公共設施保留地，核無土地稅
    減免規則第11條免徵之情事，故仍應自96年起課徵一般用地
    稅率課徵地價稅，原告不服，申請復查，未獲變更，提起訴
    願，亦遭決定駁回，遂提起本件行政訴訟。
三、本件原告主張︰(一)按「別墅社區○道路使用．．．．外來
    訪客仍可進入，應視為供公共使用之土地，依土地減免規則
    第9條規定，其非屬建造房屋應保留之空地部分，准予免徵
    地價稅。」為財政部72年3月2日台財稅字第31356號函所明
    釋，據上，對地價稅之課徵，乃應著重於土地之使用情況，
    來決定可否免徵地價稅。本件被告堅持，凡是住宅區之土地
    都要改課地價稅，然依上開財政部之釋示，編定為住宅區之
    土地，並非皆屬地價稅課稅之範圍，同時法律亦無明文規定
    ，「道」地目之住宅區須改課地價稅的規定，是本件系爭土
    地，符合前開「外來訪客仍可進入，應視為供公共使用之土
    地」「非屬建造房屋應保留之空地部分」等應免徵地價稅的
    實質要件，即應比照上開函釋免徵地價稅。(二)次按「依第
    7條至第17條規定申請減免地價稅或田賦者，公有土地應由
    管理機關，私有土地應由所有權人或典權人，造具清冊檢同
    有關證明文件，向直轄市、縣(市)主管稽徵機關為之。．．
    ．5、私有無償提供公共巷道或廣場用地(應由工務、建設主
    管機關或各鄉(鎮、市、區)公所建設單位，列冊送稽徵機關
    辦理)。」為土地稅減免規則第22條所明定；經查土地稅減
    免規則第7條至第17條規定申請減免地價稅或田賦者之規定
    ，各有不同情況下可減免地價稅或田賦者之規定，而本件所
    爭執者，為系爭「道」地目土地，是否為「私有無償提供公
    共巷道(道路)用地」使用，自應依前揭法令所規定，由工務
    、建設主管機關或各鄉鎮市(區)公所建設單位會同認定；準
    此，被告96年9月17日嘉縣稅財字第0966003361號函卻單獨
    認定「．．．經查該地現已不作道路用地使用．．．」顯已
    擅自認定而逾越法律權限，依前揭法條即應以違法論，依行
    政訴訟法第4條第2項規定，被告改課地價稅之行政處分違法
    ，因而不具效力。然被告卻於答辯指出：．．．土地稅減免
    規則第22條之規定，僅在確定符合該規則所訂定之實體事由
    之後，針對其減免程序所為之規範，因此應特定土地應列為
    免徵地價稅土地之後，針對其減免程序所為之範圍云云，然
    「符合該規則所訂定之實體事由」係認定系爭土地是否為「
    私有無償提供公共道路用地」使用，其減免之事實，依首揭
    法規仍應由工務等單位共同認定，否則土地稅減免規則第22
    條之規定將形同具文，使由稅捐單位單獨認定即可，是被告
    所辯不但於法無據，且不足採。(三)被告所辯系爭土地於66
    年時尚與另一塊水虞厝段761-2地號(83年地籍圖重測後變更
    為北新段710地號)道路土地未劃分出，如系爭土地早於66年
    已劃歸為住宅區○○道連該筆道路用地均於66年即全部劃歸
    為住宅區嗎?被告僅語焉不詳指稱系爭土地坐落位置未改變
    、太保市公所多次函復均稱系爭土地自66年即編定為住宅區
    云云，然對不合常理之處未有合理之解釋，是所辯亦不足採
    等情，並聲明求為判決撤銷訴願決定及原處分(含復查決定)
    。
四、被告則以︰(一)按「為發展經濟，促進土地利用，增進社會
    福利，對於國防、政府機關、公共設施、騎樓走廊、研究機
    構、教育、交通、水利、給水、鹽業、宗教、醫療、衛生、
    公私墓、慈善或公益事業及合理之自用住宅等所使用之土地
    ，及重劃、墾荒、改良土地者，得予適當之減免；其減免標
    準及程序，由行政院定之。」「已規定地價之土地，除依第
    22條規定課徵田賦者外，應課徵地價稅。」「地價稅按每一
    土地所有權人在每一直轄市或縣（市）轄區內之地價總額計
    徵之。前項所稱地價總額，指每一土地所有權人依法定程序
    辦理規定地價或重新規定地價，經核列歸戶冊之地價總額。
    」「地價稅基本稅率為千分之十。土地所有權人之地價總額
    未超過土地所在地直轄市或縣(市)累進起點地價者，其地價
    稅按基本稅率徵收；．．．。」「本規則依土地稅法第6條
    及平均地權條例第25條規定訂定之。」「無償供公共使用之
    私有土地，經查明屬實者，在使用期間內，地價稅或田賦全
    免。」「依第7條至第17條規定申請減免地價稅或田賦者，
    公有土地應由管理機關，私有土地應由所有權人或典權人，
    造具清冊檢同有關證明文件，向直轄市、縣（市）主管稽徵
    機關為之。但合於下列規定者，應由稽徵機關依通報資料逕
    行辦理或由用地機關函請稽徵機關辦理，免由土地所有權人
    或典權人申請。．．．2、經地目變更為『道』之土地（應
    根據主管地政機關變更登記為『道』之地籍資料辦理）。」
    「合於第7條至第17條規定申請減免地價稅或田賦者，應於
    每年（期）起開徵40日前提出申請；逾期申請者，自申請之
    次年（期）起減免。減免原因消滅，自次年（期）恢復徵收
    。」「供國防、政府機關、公共設施、騎樓走廊、研究機構
    、教育、交通、水利、給水、鹽業、宗教、醫療、衛生、公
    私墓、慈善或公益事業等所使用之土地，及重劃、墾荒、改
    良土地者，其地價稅或田賦得予適當之減免；減免標準與程
    序，由行政院定之。」分別為土地稅法第6條、第14條、第1
    5條、第16條第1項、土地稅減免規則第1條、第9條、第22條
    第1項第2款、第24條及平均地權條例第25條所明定。(二)查
    本件系爭土地原為太保市○○○段761-10地號，乃由太保市
    ○○○段761-2地號土地逕為分割而來，因水虞厝段761-2地
    號之使用分區○○道路用地」，經逕為分割前，其地籍資料
    記載之地目為「道」，且係供作道路使用，是被告遂依照土
    地稅法減免規則第22條第1項第2款規定逕行減免地價稅在案
    ，嗣77年3月26日水虞厝段761-2地號逕為新增水虞厝段761-
    10地號（即系爭土地），被告因並無該分割新增地號前、後
    之使用分區相關資料，且因分割新增之系爭土地仍沿用母地
    號水虞厝段761-2地號之地目「道」，是被告原認系爭土地
    與其母地號水虞厝段761-2地號（重測後為北新段710地號）
    皆是符合土地稅減免規則第9條無償供公共道路使用，因而
    予以減免地價稅在案，嗣83年5月17日地籍圖重測，原水虞
    厝段761-2地號即變更為北新段710地號，而系爭土地即變更
    為麻寮段22地號，且北新段710地號（重測前為水虞厝段761
    -2地號）之土地因位於高速公路嘉義交流道附近特定區○號
    道路（太保市○○路），是該地業於85年4月29日被徵收在
    案；然嗣被告於辦理96年地價稅清查時，發現系爭土地部分
    建鐵皮屋、部分為綠籬、部分供麻寮段21、23、24地號土地
    建物所有人之大門出入口，並無供道路使用之事實，被告遂
    於96年9月17日以嘉縣稅財字第0966003361號函發文通知原
    告自96年起改按一般用地稅率課徵地價稅，嗣因原告異議，
    經被告向嘉義縣太保市公所查證時，發現系爭土地除地目仍
    編定為「道」外，因該地並未作公路、街道、衢巷、村道、
    小逕等公共使用，且該土地於66年10月22日發布實施為都市
    計畫編定為住宅區土地，是77年4月5日地政機關才將未供道
    路使用之系爭土地，自原供作道路使用之母地號水虞厝段76
    1-2地號土地分割出來以為區分，此有嘉義縣太保市公所97
    年1月7日嘉太市工字第0970000077號函附案可稽，顯見系爭
    土地自66年10月22日起即不符免徵地價稅要件，況查其所緊
    鄰之高速公路嘉義交流道附近特定區○○號○○道路（太保
    市○○路），自66年10月22日公告實施，83年開闢完成至今
    ，皆維持為15米道路，並未拓寬使用，此有被告96年清查時
    所拍攝之照片及92年航照圖可資證明，是被告依據前揭土地
    稅法第14條、第15條及第16條規定將系爭土地96年改按一般
    用地稅率核定課徵地價稅，認事用法並無違誤。(三)查本件
    系爭土地，原為水虞厝段761-2地號土地之部分土地（水虞
    厝段761-2地號土地面積共345平方公尺，其中系爭土地面積
    計151平方公尺），77年3月26日，水虞厝段761-2地號土地
    逕為分割新增水虞厝段761-10地號（即系爭土地），83年5
    月3日地籍圖重測後，原水虞厝段761-2地號變更為北新段
    710地號，另水虞厝段761-10地號重測後即變更為系爭土地
    ，此有臺灣省嘉義縣土地登記簿附案可稽，是原告自57年6
    月7日取得系爭土地所有權後，因歷經分割及地籍圖重測等
    原因，由原來之水虞厝段761-2地號逕為分割新增水虞厝段7
    61-10地號，再經地籍圖重測變更為系爭土地，惟系爭土地
    坐落位置卻是自始未曾改變，此乃不爭之事實，是被告為求
    審慎，對於系爭土地之土地使用分區及其公布實施日期，亦
    曾分別以96年10月18日嘉縣稅財字第0966003706號函及97年
    1月3日嘉縣稅財字第0976000019號函向嘉義縣太保市公所函
    詢，嗣經該所復知系爭土地其使用分區乃編定為住宅區，且
    於66年10月22日發布實施，此有嘉義縣太保市96年10月25日
    嘉太市工字第0960013250號函及97年1月7日嘉太市工字第09
    70000077號函附案可稽，故原告前述主張，顯有誤解。（四
    ）查土地稅減免規則係由前揭土地稅法第6條及平均地權條
    例第25條之授權而由行政院訂定，從而適用土地稅減免規則
    時，自應審酌土地稅法第6條及平均地權條例第25條之規定
    意旨，作為解釋法律之依據，然因土地稅減免規則第2章為
    減免標準，即第7條至第17條係有關地價稅減免之實體事由
    ，而同規則第3章為減免程序，即第21條至第28條係屬減免
    程序之規範，是地價稅可否減免，其實體法上之判準規範應
    為土地稅減免規則第7條至第17條之規定，至於該規則第22
    條及第24條，僅在確定符合該規則所訂定之實體事由之後，
    針對其減免程序所為之規範，因此應否減免地價稅仍須視該
    土地有無具備減免之實體事由而定。次查，依前臺灣省政府
    民政廳於36年通令各縣市政府，就沿用之各種地目，參酌土
    地法第2條之規定，地目「道」之土地，應歸類為交通水利
    用地，如作公路、街道、衢巷、村道、小徑等公共或共用之
    輕便鐵道線路均屬之，且查前揭土地稅減免規則第9條規定
    無償供公共使用之私有土地，免徵地價稅者，係指私有土地
    實際上作為公共使用者，經查明屬實，而免使用期間之地價
    稅而言，亦即必有實際供公共使用事實存在，始有免稅之；
    從而，被告在96年清查期間查獲系爭土地雖編定為「道」地
    目，惟因該地部分建鐵皮屋、部分為綠籬、部分供麻寮段21
    、23、24地號土地建物所有人之大門出入口，並未作公路、
    街道、衢巷、村道、小徑等公共用地，亦非無償供道路使用
    ，此有被告96年清查時所拍攝之照片附案可稽，準此，系爭
    土地地目雖屬「道」，然依其使用情形既未無償供公共使用
    ，顯然欠缺上開土地稅減免規則所規範之減免實體事由，核
    與免徵之法定要件不相當，是被告依前揭土地稅法第14條、
    第15條及第16條規定將系爭土地96年改按一般用地稅率核定
    課徵地價稅，於法並無不合，故原告前述主張，顯對法之規
    定有所誤解等語，資為抗辯。並聲明求為判決駁回原告之訴
    。
五、前揭第2項所載之事實，有被告前述原處分、復查決定、嘉
    義縣政府訴願決定書等附於原處分卷、訴願卷可稽，應堪信
    實。原告本件訴訟，無非主張：(一)本件所爭執者，為系爭
    「道」地目土地，是否為「私有無償提供公共巷道(道路)用
    地」使用，自應依土地稅減免規則第22條第1項第5款之規定
    ，由工務、建設主管機關或各鄉鎮市(區)公所建設單位會同
    認定，被告96年9月17日嘉縣稅財字第0966003361號函卻單
    獨認定「．．．經查該地現已不作道路用地使用．．．。」
    顯已擅自認定而逾越法律權限，依前揭法條即應以違法論。
    (二)依財政部72年3月2日台財稅字第31356號函所明釋，編
    定為住宅區之土地，並非皆屬地價稅課稅之範圍，同時法律
    亦無明文規定，「道」地目之住宅區須改課地價稅的規定，
    是本件系爭土地，符合前開「外來訪客仍可進入，應視為供
    公共使用之土地」「非屬建造房屋應保留之空地部分」等應
    免徵地價稅的實質要件，即應比照上開函釋免徵地價稅。(
    三)被告所辯系爭土地於66年時尚與另一塊水虞厝段761-2地
    號(83年地籍圖重測後變更為北新段710地號)道路土地未劃
    分出，如系爭土地早於66年已劃歸為住宅區，是否連該筆道
    路用地均於66年即全部劃歸為住宅區云云，資為論據。經查
    ：
(一)按「地價稅或田賦之納稅義務人如左：1、土地所有權人。
    」「為發展經濟，促進土地利用，增進社會福利，對於國防
    、政府機關、公共設施、騎樓走廊、研究機構、教育、交通
    、水利、給水、鹽業、宗教、醫療、衛生、公私墓、慈善或
    公益事業及合理之自用住宅等所使用之土地，及重劃、墾荒
    、改良土地者，得予適當之減免；其減免標準及程序，由行
    政院定之。」「已規定地價之土地，除依第22條規定課徵田
    賦者外，應課徵地價稅。」「地價稅按每一土地所有權人在
    每一直轄市或縣(市)轄區內之地價總額計徵之。前項所稱地
    價總額，指每一土地所有權人依法定程序辦理規定地價或重
    新規定地價，經核列歸戶冊之地價總額。」「地價稅基本稅
    率為千分之十。土地所有權人之地價總額未超過土地所在地
    直轄市或縣(市)累進起點地價者，其地價稅按基本稅率徵收
    ；．．．。」「本規則依土地稅法第6條及平均地權條例第2
    5條規定訂定之。」「無償供公共使用之私有土地，經查明
    屬實者，在使用期間內，地價稅或田賦全免。但其屬建造房
    屋應保留之空地部分，不予免徵。」「依第7條至第17條規
    定申請減免地價稅或田賦者，公有土地應由管理機關，私有
    土地應由所有權人或典權人，造具清冊檢同有關證明文件，
    向直轄市、縣（市）主管稽徵機關為之。但合於下列規定者
    ，應由稽徵機關依通報資料逕行辦理或由用地機關函請稽徵
    機關辦理，免由土地所有權人或典權人申請：．．．2、經
    地目變更為「道」之土地（應根據主管地政機關變更登記為
    「道」之地籍資料辦理）。」「合於第7條至第17條規定申
    請減免地價稅或田賦者，應於每年(期)開徵40日前提出申請
    ；逾期申請者，自申請之次年(期)起減免。減免原因消滅，
    自次年(期)恢復徵收。」「已准減免地價稅或田賦之土地，
    直轄市、縣(市)主管稽徵機關，應每年會同會辦機關，普查
    或抽查一次，如有下列情形之一，應即辦理撤銷或廢止減免
    ，並依前條規定處理：．．．6、減免原因消滅者。」土地
    稅法第3條第1項第1款、第6條、第14條、第15條、第16條第
    1項、土地稅減免規則第1條、第9條、第22條第1項第2款、
    第24條第1項、第31條第1項第6款定有明文。
(二)惟按，依前揭土地稅減免規則第1條規定，可知其係由土地
    稅法第6條及平均地權條例第25條之授權，而由行政院訂定
    ，從而適用土地稅減免規則時，自應審酌土地稅法第6條及
    平均地權條例第25條之規定意旨，作為解釋法律之依據。依
    土地稅減免規則之規定，其第2章為減免標準，即第7條至第
    17條係有關地價稅減免之實體事由，而同規則第3章為減免
    程序，即第21條至第28條係屬減免程序之規範，是地價稅可
    否減免，其實體法上之判準規範應為土地稅減免規則第7條
    至第17條之規定，至於該規則第22條及第24條，僅在確定符
    合該規則所訂定之實體事由之後，針對其減免程序所為之規
    範，因此應否減免地價稅仍須視該土地有無具備減免之實體
    事由而定。次按，依前揭土地稅減免規則第9條規定，無償
    供公共使用之私有土地，免徵地價稅者，係指私有土地實際
    上作為公共使用者，經查明屬實，而免使用期間之地價稅而
    言，亦即必有實際供公共使用事實存在，始得免稅，並非以
    該土地編定之地目為準。經查，被告在96年清查期間查獲系
    爭土地雖編定為「道」地目，惟因該地部分建鐵皮屋、部分
    為綠籬、部分供麻寮段21、23、24地號土地建物所有人之大
    門出入口，並未作公路、街道、衢巷、村道、小逕等公共用
    地，亦非無償供道路使用，此有被告96年清查時所拍攝系爭
    土地之現場照片6幀分別附於原處分卷(1)、(2)卷可稽。準
    此，系爭土地地目雖屬「道」，然依其使用情形既未無償供
    公共使用，顯然欠缺上開土地稅減免規則所規範之減免實體
    事由，核與免徵之法定要件不相當，是被告依前揭土地稅法
    第14條、第15條及第16條等規定，將系爭土地96年改按一般
    用地稅率核定課徵地價稅，於法並無不合。原告主張：本件
    所爭執者，為系爭「道」地目土地，是否為「私有無償提供
    公共巷道(道路)用地」使用，自應依土地稅減免規則第22條
    第1項第5款之規定，由工務、建設主管機關或各鄉鎮市(區)
    公所建設單位會同認定云云，引用減免程序之相關規定，顯
    係對該規定有所誤解。
(三)次按，財政部72年3月2日台財稅字第31356號函謂：「．．
    ．所有．．．33筆土地，既經查明係供．．．別墅社區○道
    路使用，雖社區四周加築圍牆並設人管理，惟外來訪客仍可
    進入，應視為供公共使用之土地，依土地稅減免規則第9條
    規定，其非屬建造房屋應保留之空地部分，准予免徵地價稅
    。」等語，此有該函附於訴願卷可憑，是仍以經查明屬公共
    使用之土地，始有該函之適用。惟如前所述，系爭土地經被
    告查明並非無償供公共使用之情形，亦無財政部上揭函之適
    用。是原告另稱：依財政部72年3月2日台財稅字第31356號
    函所明釋，編定為住宅區之土地，並非皆屬地價稅課稅之範
    圍，同時法律亦無明文規定，「道」地目之住宅區須改課地
    價稅的規定，是本件系爭土地，符合前開「外來訪客仍可進
    入，應視為供公共使用之土地」「非屬建造房屋應保留之空
    地部分」等應免徵地價稅的實質要件，即應比照上開函釋免
    徵地價稅乙節，仍屬無據。又原告復稱：被告所辯系爭土地
    於66年時尚與另一塊水虞厝段761-2地號(83年地籍圖重測後
    變更為北新段710 地號)道路土地未劃分出，如系爭土地早
    於66年已劃歸為住宅區，是否連該筆道路用地均於66年即全
    部劃歸為住宅區云云，係就前述北新段710地號土地有無及
    何時被劃歸為住宅區所為之爭執，亦顯與系爭土地得否免徵
    地價稅無涉。
六、綜上所述，原告之主張，並無可採。被告認定系爭土地應自
    96年起改按一般用地稅率課徵地價稅，並無違誤。復查決定
    及訴願決定遞予維持，亦無不合。原告提起本件訴訟，求為
    撤銷，為無理由，應予駁回。又本件為簡易訴訟事件，故不
    經言詞辯論為之。又本件事證已明，兩造其餘主張，經核與
    判決結果不生影響，爰不一一論述，附此敘明。
據上論結，本件原告之訴為無理由，爰依行政訴訟法第233條第
1項、第236條、第98條第1項前段，判決如主文。
中    華    民    國    97    年    8     月    29    日
            高雄高等行政法院第四庭
                              法官  林  勇  奮
以上正本係照原本作成。
如不服本判決，應於送達後20日內，向本院提出上訴狀並表明上
訴理由，如於本判決宣示後送達前提起上訴者，應於判決送達後
20日內補提上訴理由書（須按他造當事人人數附繕本）。
中    華    民    國    97    年     8    月   29     日
                            書記官  黃  玉  幸
附註:
行政訴訟法第235條（第1項、第2項）:
對於適用簡易程序之裁判提起上訴或抗告，須經最高行政法院之
許可。
前項許可，以訴訟事件所涉及之法律見解具有原則性者為限。


司法院資訊處製作；財團法人民間司法改革基金會備份。
